【裁判字號】    90,易,389
【裁判日期】    900220
【裁判案由】    妨害農工商
【裁判全文】
臺灣臺南地方法院刑事判決                            九十年度易字第三八九號
    公  訴  人  臺灣台南地方法院檢察署檢察官
    被      告  甲○○
右列被告因妨害農工商案件，經檢察官提起公訴（八十九年度偵字第一一八二五、一
二四六二、一三三○七號），本院判決如左：
    主  文
甲○○共同意圖欺騙他人而偽造已登記之商標，處有期徒刑肆月，如易科罰金，以參
佰元折算壹日。緩刑貳年。
扣案如附表所示之物均沒收。
    事  實
一、甲○○係位於台南市○○路九十八號之大佳商標公司負責人。甲○○及陳登貴（
    已死亡另為不起訴處分）明知『ＦＥＮＤＩ』『  』、『ＰＲＡＤＡ』、『ＭＯ
    ＳＣＨＩＮＯ』、『ＮＩＫＥ』等商標分別係義大利商芬蒂國際有限公司（下稱
    芬蒂公司）、義大利商普拉達公司（下稱普拉達公司）、義大利商月影公司（下
    稱月影公司）、美商耐克公司（下稱耐克公司）已登記並享有商標專用權之商標
    ，竟基於意圖欺騙他人之犯意聯絡，於民國八十八年十月間，由甲○○應陳登貴
    之要求，出面尋找不知情之廠商偽造上開已登記之商標各三百打，以每打新台幣
    （下同）九元之價格販售陳登貴，陳登貴再售予不特定之人以牟利。嗣於八十九
    年十月十三日下午四時十分許，經警會同芬蒂公司之告訴代理人在大佳商標公司
    查獲，並扣得如附表所示之物。
二、案經芬蒂公司之告訴代理人訴請台南市警察局移送台灣台南地方法院檢察署檢察
    官偵查起訴。
    理  由
一、訊據被告甲○○固坦承於右揭時、地要求不知情之廠商製作上開已登記之商標，
    再售予陳登貴以牟利等情，惟辯稱，係應陳登貴之要求而製作，伊以前沒有做過
    外國牌子，不知此為違法之行為。且係因陳登貴去世，仍積欠被告十餘萬元，遂
    將上開扣案商標搬回以抵債云云。經查，『ＦＥＮＤＩ』商標之註冊號數為一
    五二二五八號，『  』商標之註冊號數為第一五二一九一號，『ＰＲＡＤＡ』商
    標之註冊號數為八二七二一六號，『ＭＯＳＣＨＩＮＯ』商標之註冊號數為四八
    四四八四號，『ＮＩＫＥ』商標之註冊號數為四二０四三七、一二一五三四號，
    均為業已登記之商標，此據證人涂榆政證述明確，並有商標註冊證四紙份在卷可
    憑。次查，被告為大佳商標之負責人，專營商標織造，此有名片一紙附卷，既
    係以製作商標為業之公司負責人，則對於商標之認識，應較一般人為專業，所辯
    伊不知扣案之商標有商標註冊登記並不足採。再者，被告經營商標製造多年，
    對於商標之作用係為保障商標專用權及消費者利益，各商標專用權人對商標之保
    護不遺餘力，於授權製造時需提相關授權書，應知之甚詳；況明知陳登貴過去曾
    開設布行且曾為紙盒公司外務員，未曾從事與上開商標相關之行業，而於陳登貴
    要求訂製上開著名商標圖樣時，竟未要求出示授權證明書，足證其明知上開扣案
    物係偽造之作。此外，並有扣案如附表所示之物附卷可稽，被告所辯顯係事後
    卸責之詞，不足採信，本件事證綜上所述，參互印證，事證已甚明確，被告犯行
    均堪認定。
二、核被告所為係犯刑法第二百五十三條之罪，被告與已死亡之陳登貴就上開犯行間
    ，有犯意聯絡及行為分擔，均應論以共同正犯。爰審酌被告犯罪之動機、目的、
    手段、所生危害、犯罪後態度等一切情狀，處如主文所示之刑，併諭知易科罰金
    之折算標準，以資懲儆。又被告均未曾受有期徒刑以上刑之宣告，有台灣高等法
    院被告全國前案紀錄表在卷可憑，其經此教訓後，應知所警惕，信無再犯之虞，
    本院因認所宣告之刑以暫不執行為適當，併諭知緩刑二年，以勵自新。扣案如附
    表所示之商標，為犯罪所得之物，且均屬被告所有，已據其供明在卷，均依法宣
    告沒收。
據上論斷，應依刑事訴訟法第二百九十九條第一項前段，刑法第二十八條、第二百五
十三條、第四十一條第一項、第七十四條第一款、第三十八條第一項第三款，罰金罰
鍰提高標準條例第一條前段、第二條，判決如主文。
本案經檢察官柯怡伶到庭執行職務。
中    華    民    國      九十      年      二        月      二十      日
                              臺灣臺南地方法院刑事第三庭
                                      法  官  蔡奇秀
右正本證明與原本無異
如不服本判決應於送達後十日內向本院提出上訴狀
                                      書記官  董悒棻
中    華    民    國      九十      年    三          月    二三        日
附表：
一、『ＦＥＮＤＩ』五十打（二千四百片）
二、『ＰＲＡＤＡ』五盒（三千片）
三、『ＭＯＳＣＨＩＮＯ』五十打（六百片）
四、『ＮＩＫＥ』五十打（六百片）
附錄法條：刑法第二百五十三條
意圖欺騙他人而偽造或仿造已登記之商標、商號者，處二年以下有期徒刑、拘役或併
科三千元以下罰金。


司法院資訊處製作；財團法人民間司法改革基金會備份。
